Inventaris van het archief van het Directoraat-Generaal Industrie van het Ministerie van Economische Zaken, (1952) 1976-1985 (1997)
Nationaal Archief, Den Haag
- Directoraat-Generaal voor Industrie, 1
  - Taakuitvoering, 1.2
    - Economische aangelegenheden. Hier o.m.: efficiency in het algemeen; inzamelen oude materialen en afvalproducten; Wet Economische Delicten, -1.82
      - Industrie. Dienstverlening. Handel, -1.824
        - Industrieën en producten van industrieën, -1.824.2
          - Scheepsbouw, -1.824.2:629.12
            - Stukken betreffende het adviseren over en verlenen van beleidsmatige ondersteuning inzake de moeilijkheden rondom de Nederlandse Scheepsbouw Maatschappij NV (NSM) te Amsterdam, 1979-1984; 2721-2751; 3 pakken en 28 omslagen
              - Het opstellen van een reactie op klachten van de Groep Fabrieken van Apparaten voor de Chemische Industrie (GCA), alsmede van Centraalstaal over concurrentievervalsing naar aanleiding van de steunverlening aan de NSM BV 1981, 2731; omslag
              - Het tot stand komen van een raamovereenkomst over de bevordering tot voortzetting van NSM 1981, 2732; omslag
              - Het verlenen van bijzondere steun aan NSM 1981, 2733; omslag
              - Het voeren van overleg met de vakbonden en ondernemingsraden over de uitvoering van de raamovereenkomst 1981, 2734; omslag
              - Ingekomen brieven met bijlage van de NSM BV betreffende de benoeming van een gemeentelijke waarnemer bij de NSM BV 1981, 2735; omslag
              - Taxatierapporten van Taxatie- en expertisebureau Arnold Troostwijk BV betreffende de installaties, kranen, bedrijfs- en kantoorinventaris van, de opstellen in gebruik bij en de rijdende buitenkranen van de NSM BV 1981, 2736; pak
              - Het melden aan de Commissie van de Europese Gemeenschappen over de steunverlening aan de NSM 1981-1982, 2737; omslag
              - Het verlenen van positief advies aan de staatssecretaris van Binnenlandse Zaken ten behoeve van de verlening Koninklijke goedkeuring aan de provincie Noord-Holland betreffende het verstrekken van een lening aan NSM BV en deelname in het aandelenkapitaal 1981-1982, 2738; omslag
              - Het voeren van overleg over het verstrekken of stopzetten van de financiële ondersteuning van de NSM ten behoeve van het behouden van de werkgelegenheid 1981-1984, 2739; omslag
              - De samenstelling van het fabricagepakket van de NSM BV 1982, 2740; omslag
              - De stand van zaken over de NSM BV ten behoeve van het overleg tussen Rijk en de gemeente Amsterdam over de sociaal-economische problematiek te Amsterdam 1982, 2741; omslag
              - Het bemiddelen bij mogelijke concurrentievervalsing over de aanbesteding van een jack-up combinatie door British Gas 1982, 2742; omslag
              - Het bemiddelen in de mogelijke overname van de NSM BV door de Heerema Groep 1982, 2743; omslag
              - Het informeren en adviseren van belanghebbenden over de rechtmatigheid van het aannemen door NSM van verlengingsopdrachten vallende onder de reparatiesector 1982-1984, 2744; omslag
              - Het informeren en adviseren van de minister over de slechte financiële positie van NSM en het beantwoorden van vragen van de voorzitter van de Vaste Commissie voor Economische Zaken van de Tweede Kamer der Staten-Generaal over de laatste ontwikkelingen rond de NSM 1982-1984, 2745; omslag
              - Het informeren van de minister over diverse financiële aangelegenheden met betrekking tot de NSM 1983-1984, 2746; omslag
              - het behandelen van de mogelijke steunverlening aan Damen Shipyards over het reactiveren van de NSM-werf te Amsterdam 1984, 2747; omslag
              - Het informeren en adviseren van de minister over het opeisen van de verleende steun aan NSM in verband met het eventuele faillissement 1984, 2748; omslag
              - Bijlagen 1981-1983, 2749-2751
                - 1981, 2749; omslag
                - 1983 mrt., 2750; omslag
                - 1983 dec., 2751; omslag
            - Stukken betreffende de Offshore industrie, 1979-1985; 2752-2765; 4 pakken en 10 omslagen
              - Het informeren en adviseren van de directeur-generaal over het te houden overleg met de Industriële Raad voor Oceanologie (IR) en de Directie Research en Ontwikkeling over het bevorderen van de Nederlandse offshore-industrie 1979-1984, 2752; pak
              - Het voorbereiden en notuleren van bijeenkomsten van diverse Offshore werkgroepen 1980-1985, 2753-2755
                - Algemeen 1980-1984, 2753; omslag
                - De Werkgroepen Vaste Offshore, Drijvende Offshore en Offshore Inventarisatie 1981-1983, 2754; pak
                - De Werkgroep Offshore Ingenieursbureau 1982-1985, 2755; omslag
              - Het opstellen van het werkplan door de Afdeling Offshore ten behoeve van het te ontwikkelen beleid ten aanzien van de sector Offshore 1981, 2756; omslag
              - Het informeren van belanghebbenden over het Concept Werkplan van de Afdeling Offshore en het rapport Enkele Beleidsverkenningen ten behoeve van de Sector Offshore 1982, 2757; omslag
              - Het vaststellen van de opdracht aan Knapper en McAlley Markt- en Marketingsstudie over het onderzoek naar de markt en marketing met betrekking tot grote offshoreconstructies 1982-1983, 2758; pak
              - Het behandelen van de voortgang van offshoreprojecten ten behoeve van de Intradepartementale Projecten Coördinatiecommissie (IPC) 1982-1984, 2759; omslag
              - Het informeren en adviseren van staatssecretaris F. Bolkestein over de voorkoming van dubbele belasting Zeescheepvaart bij offshore-activiteiten in het buitenland 1983, 2760; omslag
              - Het onderzoeken van de toepassingsmogelijkheden van Aramidevezels in de offshore 1983-1984, 2761; omslag
              - Het informeren van de minister en de directeur-generaal over het internationaal overleg met betrekking tot de offshore-industrie 1984-1985, 2762; omslag
              - Het verlenen van de opdracht voor de studie Offshore Investeringen aan Protech International BV te Schiedam 1984-1985, 2763; omslag
              - Rapporten van het onderzoek naar de toeleverende industrie en dienstverlening voor de offshore-branche, uitgevoerd door IKON beleidsconsulenten BV in opdracht van het ministerie 1985, 2764-2765
                - Conceptrapporten 1985, 2764; omslag
                - Eindrapporten 1985, 2765; pak
            - Stukken betreffende het adviseren over en verlenen van beleidsmatige ondersteuning inzake de moeilijkheden rondom de Amsterdamse Droogdok Maatschappij (ADM), 1979-1985; 2766-2777; 5 pakken en 7 omslagen
              - Algemeen 1982-1983, 2766; omslag
              - Het toewijzen van subsidies uit de fondsen voor de herstructurering van de Nederlandse scheepsbouw aan de ADM ten behoeve van een investeringsprogramma 1979-1984, 2767; omslag
              - Het informeren van de minister met betrekking tot financiële steunverlening aan de ADM 1980-1982, 2768; pak
              - Het behandelen van de problematiek over de werving en tewerkstelling van Joegoslavische werknemers door de ADM 1980-1984, 2769; omslag
              - Jaarrekeningen, beleidsplan en stukken over de aandeelhoudersvergaderingen 1981-1983, 2770; pak
              - Het informeren van de minister met betrekking tot eventuele steunmaatregelen aan de ADM 1982-1983, 2771; omslag
              - Het voeren van overleg met de directie van de ADM over het voortbestaan van de onderneming, alsmede de positie van de werknemers daarin 1982-1983, 2772; pak
              - Het behandelen van de problematiek omtrent de toekenning van een kredietverzekering aan de ADM BV en Hollandse Signaalapparaten NV ten behoeve van de verbouwing van de kruiser Almirante Grau in opdracht van het Ministerio de Marina te Peru 1982-1985, 2773; omslag
              - Het informeren van de voorzitter van de Tweede Kamer der Staten- Generaal met betrekking tot de ADM-problematiek 1982-1985, 2774; pak
              - Het informeren van de minister met betrekking tot mogelijke herstelfinanciering aan de Amsterdamse Droogdok Maatschappij voor een opdracht tot een verbouwing van het Marineschip de Almirante Grau 1984-1985, 2775; pak
              - Het informeren van de Eerste en Tweede Kamer der Staten-Generaal met betrekking tot het rapport door de ADM 1985, 2776; omslag
              - Het informeren van de staatssecretaris over het onderbrengen van het Almirante-Grau-project in een afzonderlijke Besloten Vennootschap in verband met de problemen bij de ADM 1985, 2777; omslag
            - Stukken betreffende het beantwoorden van kamervragen met betrekking tot de benadering door Scheepswerf De Merwede en/of de Holland-Amerika -Lijn over de bouw van een of meerdere passagiersschepen, 1980-1981; 2778; pak
            - Stukken betreffende het verlenen van subsidies aan bedrijven in het kader van de Regeling 30% Investeringssubsidie, 1980-1985; 2779-2780; 2 pakken
              - Giessen-de Noord NV, Van der te Alblasserdam 1980-1985, 2779; pak
              - IHC Holland NV te Papendrecht 1980-1985, 2780; pak
            - Stukken betreffende het verlenen van toestemming in het kader een clausule in de steunverlening aan BV Scheepswerf en Machinefabriek De Merwede te Hardinxveld-Giessendam tot het uitkeren van dividend over het boekjaar 1981 en 1981, 1981-1985; 2781; omslag
            - Stukken betreffende het behandelen van de problematiek over de weigering van Koninklijke Volker Stevin NV om een offerte aan te vragen bij IHC Holland NV voor de levering van een sleephopperzuiger, ondanks afspraken hierover in het kader van het herstructureringsbeleid, 1982-1984; 2782; omslag
            - Stukken betreffende het adviseren over en verlenen van beleidsmatige ondersteuning inzake de moeilijkheden rondom de Rotterdamse Droogdok Maatschappij (RDM), 1982-1985; 2783-2787; 3 pakken en 2 omslagen
              - Het afwikkelen van de surseance van de RDM, leidend tot het faillissement van de RDM-oude stijl (RDM Heyplaat BV) 1982-1983, 2783; pak
              - Het ondersteunen van de RDM met het verwerven van buitenlandse orders 1983-1984, 2784; omslag
              - Het behandelen van aangelegenheden met betrekking tot de RDM 1983-1985, 2785; omslag
              - Het verlenen van steun aan de RDM BV in het kader van de verzelfstandiging uit het Rijn-Schelde-Verolme-concern 1983-1985, 2786-2787
                - 1983 mrt. - okt., 2786; pak
                - 1983 nov. - 1985, 2787; pak
            - Stukken betreffende het adviseren over en verlenen van beleidsmatige ondersteuning inzake de moeilijkheden rondom de Koninklijke Maatschappij de Schelde (KMS), 1983-1985; 2788-2791; 1 pak en 3 omslagen
              - Het informeren van de Vaste Commissie voor Economische Zaken van de Tweede Kamer der Staten-Generaal over de verzelfstandiging van de KMS door overdracht van de aandelen aan de Stichting Marine en Industriële Belangen Vlissingen 1983, 2788; omslag
              - Het verlenen van medewerking aan de verzelfstandiging van de KMS door overdracht van aandelen aan de Stichting Marine en Industriële Belangen, als gevolg van de problemen bij Rijn-Schelde-Verolme Machinefabrieken en Scheepswerven NV 1983, 2789; pak
              - Het mede verlenen van goedkeuring aan een wijziging van de statuten van de KMS 1983-1985, 2790; omslag
              - Het bemiddelen tussen het Ministerie van Financiën en de KMS BV ten behoeve van het verwerven van een kredietverzekering over de ombouw van het passagiersschip "Navarino" in opdracht van Ridan Investment Trust te Monrovia 1984, 2791; omslag
            - Stukken betreffende het adviseren over en verlenen van beleidsmatige ondersteuning inzake de moeilijkheden rondom Wilton-Feijenoord, 1983-1985; 2792-2800; 6 pakken en 3 omslagen
              - Het behandelen van de kwestie over het voortbestaan van Wilton-Feijenoord Marinebouw 1983, 2792; pak
              - Het behandelen van de problematiek rond het verstrekken van een vergunning aan Dok- en Werfmaatschappij Wilton-Feijenoord BV voor de uitvoer van onderzeeboten naar Taiwan 1983-1984, 2793; pak
              - Het verlenen van medewerking aan het voortbestaan van de Wilton-Fijenoord 1983-1984, 2794-2798
                - Onderzoek van de reparatieafdeling van Wilton-Fijenoord door Horringa en De Koning en Bureau de Weeger 1983-1984, 2794; pak
                - Ontwikkelingen rond de afbouwfinanciering van de onderzeeboten (Sea-Dragon-Project) voor Taiwan 1983-1984, 2795; omslag
                - Overleg over mogelijkheden tot beëindiging van de surseance van betaling 1983-1984, 2796; pak
                - Pogingen tot verwerving van civiele orders in Taiwan naar aanleiding van de mogelijke levering van onderzeeboten 1983-1984, 2797; omslag
                - Behandeling van pogingen van de Gemeente Schiedam tot redding van Wilton Fijenoord 1984, 2798; omslag
              - Het informeren van de minister met betrekking tot de eventuele voorzetting van de activiteiten van Wilton-Feijenoord BV te Rotterdam 1984, 2799; pak
              - Het informeren van de minister met betrekking tot de levering van duikboten aan Taiwan door Wilton-Feijenoord te Rotterdam 1984-1985, 2800; pak
            - Stukken betreffende het gedeeltelijk omzetten van een boedelkrediet in een lening ter verzelfstandiging van Manotherm BV te Rotterdam, 1983-1985; 2801; omslag
            - Stukken betreffende het instemmen met het verzoek van de Directie van BV Scheepswerf en Machinefabriek De Merwede om toestemming tot dividenduitkering over de boekjaren 1982/1983 en 1983/1984, 1983-1985; 2802; omslag
            - Stukken betreffende het adviseren over en verlenen van beleidsmatige ondersteuning inzake de moeilijkheden rondom de Pieter Boele Holding BV, 1984-1985; 2803-2805; 2 pakken en 1 omslag
              - Het informeren van de Commissie van de Tweede Kamer der Staten-Generaal over de herstelfinanciering van de Pieter Boele Holding BV 1984, 2803-2804
                - Algemeen 1984, 2803; pak
                - Rapportage van de Projectwerkgroep Herstelfinanciering Boele 1984, 2804; pak
              - Het informeren van de minister met betrekking tot het verstrekken van herstelfinanciering aan de Pieter Boele Holding BV te Bolnes 1984-1985, 2805; omslag
          - Nederlands Scheepsbouwkundig Proefstation, -1.824.2:629.12 NSP
            - Stukken betreffende het verlenen van een financiële bijdrage aan het NSP te Wageningen ten behoeve van het researchprogramma International Cost Engineering Council (ICOSTE), 1976-1978; 2806; omslag
              Nota bene: Het betreft het evalueren van computerprogramma's ten behoeve van het hydrodynamisch maritiem onderzoek op deelgebieden van de scheepsbouw en werken buitengaats
            - Stukken betreffende het verlenen van financiële steun door de Staat aan het in moeilijkheden verkerende NSP, 1976-1980; 2807; omslag
            - Stukken betreffende het verlenen van subsidie aan het NSP ten behoeve van het International Cost Engineering Council (ICOSTE)-programma voor het uitvoeren van onderzoek naar de voorstuwings-, lawaai- en trillingsonderzoek aan Roll on/Roll off schepen (Ro-Ro-schepen), 1979-1980; 2808; omslag
            - Stukken betreffende het leveren van een bijdrage aan de herstructurering van het NSP te Wageningen en aan het, door het NSP te verrichten maritiem onderzoek, 1979-1981; 2809; omslag
          - Vliegtuigindustrie, -1.824.2:629.73
            - Stukken betreffende de ontwikkeling van de Fokker F27, 1952-1983; 2810-2817; 7 pakken en 1 omslag
              - Algemeen 1952-1983, 2810-2815
                - 1952 - 1973, 2810; pak
                - 1974 - 1977, 2811; pak
                - 1979 - 1981 dec., 2812; pak
                - 1981 juli - 1983 okt., 2813; pak
                - 1982, 2814; pak
                - 1983 feb. - aug., 2815; pak
              - Overeenkomsten 1977, 2816; pak
              - Goedkeuring aan het Nederlands Instituut voor Vliegtuigontwikkeling en Ruimtevaart (NIVR) voor de uitvoering van een haalbaarheidsstudie naar de modernisering c.q. hermotorisering van de Fokker F27 met nieuwe voortstuwingsinstallatie, alsmede voor de aanloopontwikkeling ervan 1981-1983, 2817; omslag
            - Stukken betreffende de Stichting Nederlands Instituut voor Vliegtuigontwikkeling en Ruimtevaart (NIVR)., 1968-1983; 2818-2827; 8 pakken
              - Algemeen 1969-1981, 2818-2819; pak
                - 1969-1976, 2818; pak
                - 1977-1981, 2819; pak
              - Het leveren van een bijdrage aan de jaarverslagen 1968-1983, 2820; pak
              - Het behandelen van begrotingen en meerjarenramingen 1974-1985, 2821-2825
                - Herziene begroting 1974 en 1975, ontwerpbegroting 1975 en 1976 en de meerjarenraming voor 1977 - 1980 en 1978 - 1981 1974-1975, 2821; pak
                - Herziene begroting 1977 en 1978, ontwerpbegroting 1978 en 1979 en de meerjarenraming voor 1979 - 1982 en 1980 - 1983 1976-1978, 2822; pak
                - Toelichting op de herziene begroting van 1982, ontwerpbegroting 1983 en meerjarenraming 1984 - 1987 1982, 2823; pak
                - Toelichting op de herziene begroting van 1983, ontwerpbegroting 1984 en meerjarenraming 1985 - 1988 1983-1984, 2824; pak
                - Toelichting op de herziene begroting van 1984, ontwerpbegroting 1985 en meerjarenraming 1986 - 1989 1984-1985, 2825; pak
              - Vergaderstukken van het NIVR 1978-1979, 2826; pak
              - Het informeren van de minister over de statuten en werkwijzen van de NIVR 1979-1980, 2827; pak
            - Stukken betreffende de staatsdeelname in Fokker, 1969-1985; div.nrs.; 47 pakken, 15 omslagen en 1 stuk
              - Algemeen 1969-1983, 2828-2833
                - 1969 - 1977, 2828; pak
                - 1971 - 1972, 2829; pak
                - 1973 - 1976, 2830; pak
                - 1977 - 1979, 2831; omslag
                - 1978 - 1979, 2832; pak
                - 1979 - 1983, 2833; pak
              - Het deelnemen aan besprekingen over de fusies rondom Fokker-VFW 1969-1979, 2834-2836
                - 1978 - 1979, 2834; pak
                - 1977 aug. - nov., 2835; pak
                - 1969 - 1977 juli, 2836; pak
              - De Nederlandse deelname aan het Airbusproject en over de overheidsdeelname in de betalingstekorten bij Fokker-Airbusvleugeldelenproductie 1972-1982, 2837-2859
                - Algemeen 1977-1979, 2837-2840
                - 1977, 2837; pak
                - 1978, 2838; pak
                - 1979 jan. - juli, 2839; pak
                - 1979 aug. - dec., 2840; pak
                - Het behandelen van aangelegenheden over de deelname van vliegtuigbouwer Fokker aan het Airbusproject 1971-1983, 2841-2849
                - 1971 - 1979 mrt., 2841; pak
                - 1974 - 1983, 2842; pak
                - 1976 jan. - dec. 27, 2843; pak
                - 1976 apr. - dec. 12, 2844; omslag
                - 1979 feb. - apr., 2845; pak
                - 1980, 2846; pak
                - 1981 jan. 27 - mrt., 2847; pak
                - 1981 jan. 27 - 1982, 2848; pak
                - 1981 apr. - dec., 2849; pak
                - Het informeren van de minister met betrekking tot de Nederlandse deelname in het Airbusproject 1972-1978, 2850-2853
                - 1972 - 1975 sep., 2850; pak
                - 1975 apr. - 1976 mei, 2851; omslag
                - 1976 sep. - dec., 2852; pak
                - 1977 - 1978, 2853; pak
                - Ingekomen en uitgegane stukken betreffende het uitbesteden door Fokker van F-16- en Airbuswerk aan Duitsland 1975-1978, 2854-2856
                - 1976 mrt. - sep., 2854; pak
                - 1975 nov. - 1978, 2855; pak
                - 1975 okt. - 1976 feb., 2856; pak
                - Het ondersteunen van Fokker naar aanleiding van betalingstekorten bij de productie van vleugeldelen voor Airbus 1976-1981, 2857; pak
                - Het informeren van de minister en de directeur-generaal over het niet-concurrentiebeding Fokker/Airbus 1980, 2858; omslag
                - Het verstrekken van een lening aan Fokker BV terzake van de financiering van de ontwikkelingskosten voor het produceren van onderdelen voor Airbus 1982, 2859; pak
              - Het opstellen van achtergrondinformatie met betrekking tot de ontwikkelingen in de vliegtuigindustrie 1974-1981, 2860; pak
              - Het verlenen van een garantie voor op te nemen leningen door Fokker-VFW BV voor het F-28 project 1975-1976, 2861; pak
              - Het voeren van overleg en correspondentie over de steun aan Fokker 1976-1985, 2862-2866
                - Algemeen 1979-1980, 2862; pak
                - Financiële stukken 1976-1980, 2863; omslag
                - Correspondentie 1980, 2864; omslag
                - Nota's en notities 1980, 2865; pak
                - Vergaderstukken van de Werkgroep Nieuwe Vliegtuigprojecten 1980-1985, 2866; pak
              - Vergaderstukken van de Fusiewerkgroep Fokker 1977, 2867; pak
              - Het behandelen van de mogelijke fusie tussen Vereinigte Flugtechnische Werke (VFW)-Fokker GmbH en Messerschmitt-Bölkow-Blohm (MBB) GmbH 1977-1978, 2868; pak
              - Het voeren van overleg met Duitsland over de positie en kansen voor vliegtuigbouwer Fokker in deze samenwerking 1977-1978, 2869-2870
                - 1977, 2869; omslag
                - 1978, 2870; pak
              - Het voeren van overleg over overheidsdeelneming in de betalingstekorten bij Fokker Airbusvleugeldelen 1977-1978, 2871-2872
                - 1977 jan. - sep., 2871; pak
                - 1977 dec. - 1978, 2872; omslag
              - Zittingen van de Aufsichtsrat der Zentralgesellschaft VFW-Fokker mbH 1977-1980, 2873-2879
                - 1977 - 1979 jan., 2873; pak
                - 1978 feb., 2874; omslag
                - 1978 mrt., 2875; omslag
                - 1978 mei, 2876; pak
                - 1978 sep., 2877; omslag
                - 1979 mei - 1980 jan. 14, 2878; pak
                - 1980 jan. 28 - feb., 2879; pak
              - Algemene aandeelhoudersvergadering 1977 1978, 2880; omslag
              - Overleg over de ontvlechting van VFW/Fokker 1978-1980, 2881-2884
                - 1978 mei - 1980 mei, 2881; pak
                - 1978 juli - 1979 dec., 2882; pak
                - 1979 jan. - 1980 apr., 2883; omslag
                - 1979 apr. - 1980 dec., 2884; pak
              - Het voeren van overleg over de Nederlandse toetreding tot de Airbus 310 met 1,25% aandeel 1979, 2890; pak
              - Investeringsbudget 1980 - 1984 1980-1984, 2894; omslag
              - Balans-, Winst en Verliesrekeningen over de jaren 1981 - 1984 1981-1985, 2897; pak
              - Nota aan de minister over de problemen bij Fokker 1982, 2898; omslag
              - Nota aan de minister met betrekking tot de stand van zaken bij Fokker 1983, 2900; stuk
              - Ondernemingsbudgetten over de jaren 1983 - 1985 1983-1984, 2901; pak
            - Stukken betreffende het voeren van overleg en het verstrekken van informatie over de vliegtuigindustrie, 1971-1985; 2902-2910; 7 pakken en 2 omslagen
              - Het informeren van de minister met betrekking tot het beantwoorden van een brief van de Minister van Verkeer en Waterstaat met betrekking tot de formele beleidsoverdracht over de luchtvaartindustrie 1971-1975, 2902; pak
              - Vergaderstukken van het ambtelijk overleg tussen het Ministerie van Economische Zaken en het Ministerie van Verkeer en Waterstaat over de vliegtuigindustrie 1971-1984, 2903; pak
              - Het informeren van de minister met betrekking tot de nota over de vliegtuigindustrie in Nederland 1975, 2904; pak